臺灣高等法院交通事件裁定　　　　　　 94年度交抗字第168號
　　抗　告　人
　　即受處分人　甲○○
上列抗告人因違反道路交通管理處罰條例案件，不服台灣台北地
方法院，中華民國94年2月4日所為裁定（94年度交聲字第26號）
，提起抗告，本院裁定如下：
    主  文
原裁定撤銷，發回台灣台北地方法院。
    理  由
一、原裁定略以：受處分人甲○○騎乘其所有之車號BQL—121重
    型機車，於民國93年7月7日22時35分行經臺北市○○○路基
    隆路之交岔路口，經臺北市政府警察局大安分局以北市警交
    大字第ACV021364、ACV021365號違反道路交通管理事件通知
    單逕行舉發違反道路交通管理處罰條例第53條第1 項（贅引
    第1 項）「駕車行經有燈光號至管制之交岔路口闖紅燈」及
    同條例第60條第1 項「違反處罰條例之行為，不聽勤務人員
    制止或拒絕停車接受稽查而逃逸」違規，嗣受處分人提出申
    訴，經原處分機關請原舉發單位調查結果，仍認受處分人有
    前述違規行為，原處分機關乃依道路交通管理處罰條例第53
    條（贅引第1項）及第60條第1項規定，在93年12月17日以板
    監違字第裁41-ACV021364號、第裁字41-ACV021365號裁決書
    分別裁處受處分人罰鍰4500元及6000元，有證人即當時值勤
    之員警李學正到庭結證明確（見94年1月25日訊問筆錄第2頁
    ），此情已足認定。本件值勤員警李學正發現異議人之車輛
    違規後，隨即記下其車號，並確認車籍資料等均無誤等情，
    亦經證人李學正證述屬實（同見訊問筆錄第2 頁），是受處
    分人所辯本件乃值勤員警誤認云云，並不足採而駁回受處分
    人之異議。
二、抗告意旨略以：舉發警員於原審稱記下車號並確認車籍資料
    無誤，惟一般罰單均需檢附照片等證明受處分人確有違規情
    事，或開立罰單請受處分人簽名，受處分並無受到任何違規
    證明，單憑警員一句確認資料無誤，便收到上萬元之罰單，
    此情是否合理？爰提起抗告聲明不服。
三、經查，本件舉發警員李學正雖於原審到庭作證時陳稱發現受
    處分人機車違規，並鳴笛以指揮棒攔停時，其拒絕停車接受
    稽查而逃逸等語一情明確（見原審94年1月25日訊問筆錄第2
    頁）。惟查以，本件警員是以無法攔停方式，使駕駛人簽名
    ，而採「逕行舉發」方式為之，依員警舉發規定雖無不當，
    惟因本件僅依證人即舉發員警李學正之證詞為據，並無任何
    採證照片或其它證據佐證，舉發員警所見是否屬實、有無誤
    認或記錯車號等情，並非無疑。再者，人證有知覺、記憶、
    誠實性等瑕疵，該警員既屬舉發之人，自無承認舉發錯誤之
    理。而受處分人既陳稱該時並未駕車經過光復南路，且未將
    機車借予他人使用，而警員李學正於原審亦陳稱：車牌我記
    得，車身是白色的車子，然後我就通知值班台的同事確認他
    的車籍資料，確認的結果是同一部車... 我以無線電請我同
    事比對車牌然後確認是那部車，我回派出所後才填單逕行告
    發等語。（見同上筆錄第2 頁），則其舉發過程是否屬實，
    對於本件裁決適當與否，實有助釐清之處。原審對此未函查
    該車車籍資料及車型、顏色等等，確認是否即為該車，並調
    查該同事是否確有為比對車牌之行為，證據上既有補充調查
    之可能及必要，且無調查之困難，原裁定逕採信舉發警員李
    學正之證言而未為其他調查，即有可議之處。是受處分人抗
    告並無證據證明違規事實，指摘原裁定不當，尚非全然無理
    由，原裁定爰予撤銷，發回原審法院更行調查，以期妥適。
據上論結，應依道路交通管理處罰條例第八十九條，道路交通案
件處理辦法第二十六條，刑事訴訟法第四百十三條前段，裁定如
主文。
中　　華　　民　　國　　94　　年　　3 　　月　　17  　日
                  交通法庭審判長法  官  許增男
                                法  官  謝靜恒
                                法  官  周煙平
以上正本證明與原本無異。
不得再抗告。
                                書記官  蕭麗珍
中　　華　　民　　國　　94　　年　　3 　　月　　18　　日
